【裁判字號】    97,訴,1322
【裁判日期】    970523
【裁判案由】    毒品危害防制條例
【裁判全文】
臺灣板橋地方法院刑事判決              97年度訴字第1322號
公  訴  人  臺灣板橋地方法院檢察署檢察官
被      告  甲○○
上列被告因違反毒品危害防制條例案件，經檢察官提起公訴（九
十七年度毒偵字第一二三九號、第一三九三號），被告於本院行
準備程序中，就被訴事實為有罪之陳述，經本院合議庭裁定由受
命法官獨任進行簡式審判程序審理，並判決如下：
    主  文
甲○○施用第一級毒品，累犯，處有期徒刑捌月，扣案之第一級
毒品海洛因壹包（驗餘淨重零點零玖捌伍公克）沒收銷燬之；又
施用第二級毒品，累犯，處有期徒刑伍月；又施用第一級毒品，
累犯，處有期徒刑捌月，扣案之第一級毒品海洛因包（驗餘淨
重零點肆肆柒伍公克）沒收銷燬之。應執行有期徒刑壹年陸月，
扣案之第一級毒品海洛因壹包（驗餘淨重零點零玖捌伍公克）、
第一級毒品海洛因包（驗餘淨重零點肆肆柒伍公克）均沒收銷
燬之。
    事  實
一、甲○○前(一)因施用毒品案件，經本院裁定送觀察、勒戒後，
    認有繼續施用毒品傾向，經裁定令入戒治處所施以強制戒治
    ，於民國九十一年十二月二十四日停止戒治付保護管束，至
    九十二年六月六日保護管束期滿，並由臺灣板橋地方法院檢
    察署檢察官以九十二年度戒毒偵字第二四○號為不起訴處分
    確定。(二)因施用毒品案件，經本院以九十三年度訴字第一○
    七號判決判處有期徒刑八月確定。(三)因贓物案件，經本院以
    九十三年度簡字第二○五五號判決判處有期徒刑三月確定。
    (四)因施用毒品案件，經本院以九十三年度訴字第一二六一號
    判決判處有期徒刑一年確定。上開(三)(四)案件經定應執行刑為
    有期徒刑一年一月，接續(二)執行，於九十四年十月四日假釋
    交付保護管束，並於同年十二月十七日保護管束期滿所餘刑
    期視已執行完畢。(五)復因施用毒品案件，經本院以九十五年
    度訴字第二一六四號判決判處有期徒刑八月確定，甫於九十
    六年六月二十六日執行完畢（構成累犯）。
二、甲○○詎猶不知悔改，於強制戒治執行完畢釋放後五年內，
    復基於施用第一級毒品海洛因、第二級毒品甲基安非他命之
    犯意，分別於下列時間、地點施用第一、二級毒品：
    (一)於九十七年一月二十四日凌晨某時許，在臺北縣新莊市○
      ○街二○八號八樓住處，以針筒注射之方式，施用第一級
      毒品海洛因；另於同日凌晨某時許，在上址，以吸食器施
      用第二級毒品甲基安非他命；嗣於同日十七時二十分許，
      在臺北縣新莊市○○路一八六巷九號前為警查獲，並扣得
      第一級毒品海洛因一包（驗餘淨重零點零九八五公克）。
    (二)於同年一月二十七日凌晨某時許，在上址，以針筒注射之
      方式，施用第一級毒品海洛因，嗣於同日十五時三十分許
      ，在臺北縣新莊市○○路、福營路口經警盤查而同意至址
      設臺北縣新莊市○○路七五號之臺北縣政府警察局新莊分
      局丹鳳派處所接受詢問而查獲，並扣得第一級毒品海洛因
      三包（驗餘淨重零點四四七五公克）。
二、案經臺北縣政府警察局新莊分局報請臺灣板橋地方法院檢察
    署檢察官偵查起訴。
    理  由
一、訊據被告甲○○對於施用第一級、第二級毒品坦承不諱，其
    為警採集尿液送驗，呈海洛因代謝物嗎啡類、甲基安非他命
    陽性反應及海洛因代謝物嗎啡類陽性反應，有臺灣檢驗科技
    股份有限公司九十七年二月十九日出具之編號ＣＨ／２００
    ８／１１１７６號、九十七年二月十九日出具之編號ＣＨ／
    ２００８／１１１７９號濫用藥物檢驗報告各一紙可稽。先
    後二次扣案之白色粉末，送交通部民用航空局航空醫務中心
    鑑定，均檢出第一級毒品海洛因成分，驗餘淨重分別為零點
    零九八五公克、零點四四七五公克，有該醫務中心九十七年
    二月十八日航藥鑑字第○九七○六五二號、九十七年二月十
    四日航藥鑑字第○九七○六三二號毒品鑑定書各一紙可參，
    被告自白核與事實相符。被告有事實欄一(一)所述之觀察勒戒
    、強制戒治情形，有臺灣高等法院被告前案紀錄表可參，其
    於強制戒治執行完畢五年內再犯施用毒品犯行，洵堪認定。
三、查海洛因、甲基安非他命分別為毒品危害防制條例第二條第
    二項第一款、第二款明定之第一級、第二級毒品，均不得持
    有、施用。核被告甲○○所為，係犯毒品危害防制條例第十
    條第一項之罪、同條第二項之罪。其施用海洛因前後持有海
    洛因及施用甲基安非他命前後持有甲基安非他命之低度行為
    ，應為施用之高度行為所吸收，均不另論罪。其所犯上開三
    罪，犯意各別，行為不同，應予分論併罰。被告有事實欄所
    述犯罪科刑執行紀錄，有臺灣高等法院被告前案紀錄表乙紙
    在卷可考，其受有期徒刑之執行完畢，五年內故意再犯有期
    徒刑以上之三罪，為累犯，均應依刑法第四十七條第一項規
    定加重其刑。爰審酌被告經觀察勒戒、強制戒治仍無法戒除
    施用毒品之惡習，衡其犯罪之動機、目的、手段、品行及坦
    承犯行之犯罪後態度等一切情狀，分別量處如主文所示之刑
    ，並定其應執行之刑，以玆儆懲。扣案之白色粉末四包，為
    查獲之第一級毒品海洛因，不問屬於犯人與否，依毒品危害
    防制條例第十八條第一項前段沒收銷燬之（包裝上開毒品之
    包裝袋，其與毒品於物理外觀上附合而難予析離，且如強予
    析離至完全無殘渣留存，將耗費相當之時間、人力與經費，
    於經濟上顯無實益，是依社會一般通念，堪認該包裝袋已與
    查獲之毒品結合成為一體而無從強加析離，是上開毒品既屬
    毒品危害防制條例十八條第一項前段所規定之違禁物，其外
    包裝袋自亦應併予沒收銷燬之，附此敘明）。
據上論斷，應依刑事訴訟法第二百七十三條之一第一項、第二百
九十九條第一項前段，毒品危害防制條例第十條第一項、第二項
、第十八條第一項前段、第二十三條第二項，刑法第十一條前段
、第四十七條第一項、第五十一條第五款，判決如主文。
本案經檢察官顏妃琇到庭執行職務。
中    華    民    國    97    年    5     月    23    日
                  刑事第八庭    法  官  絲鈺雲
上列正本證明與原本無異。
如不服本判決，應於判決送達後十日內敘明上訴理由，向本院提
出上訴狀（應附繕本），上訴於臺灣高等法院。
                                書記官  周玉茹
中    華    民    國    97    年    5     月    23    日
附錄本案論罪科刑法條全文：
毒品危害防制條例第十條
施用第一級毒品者，處六月以上五年以下有期徒刑。
施用第二級毒品者，處三年以下有期徒刑。


司法院資訊處製作；財團法人民間司法改革基金會備份。
